【裁判字號】    95,上易,388
【裁判日期】    950608
【裁判案由】    妨害自由
【裁判全文】
臺灣高等法院刑事判決                 95年度上易字第388號
上  訴  人
即  被  告  甲○○
選任辯護人  葉秀美律師
            周珮琦律師
上列上訴人因妨害自由案件，不服臺灣臺北地方法院94年度自字
第129號，中華民國94年12月16日第一審判決，提起上訴，本院
判決如下：
    主  文
上訴駁回。
    事  實
一、甲○○於民國92年間與乙○○相識並交往，嗣甲○○自94年
    3月4日與前配偶離婚後，屢向乙○○求婚，因乙○○決意分
    手且拒絕其求婚而心生不滿，為迫使乙○○與之結婚，基於
    強制之概括犯意，先於如附表編號6所示時間，撥打電話對
    乙○○恫稱：「你是準備我請個人24小時跟監你，是不是？
    」、「這樣你要我們兩個一同滅亡，是不是？」、「你知道
    撕破臉之後，我們倆都可就準備辦後事」等語，以加害自由
    、生命、身體之事通知乙○○，以逼迫乙○○與之結婚，行
    此無義務之事。因乙○○拒絕，甲○○繼續於如附表編號7
    、8 、30所示時間，發送各該編號所示加害身體、名譽、自
    由內容之簡訊、存證信函予乙○○，使乙○○心生畏懼，以
    此方式脅迫乙○○，逼迫乙○○與之結婚，行此無義務之事
    。惟因乙○○仍堅持分手拒絕結婚，甲○○始未得逞。
二、案經乙○○提起自訴。
    理  由
一、訊據被告甲○○除否認有發送如附表編號8之簡訊外，其餘
    之撥打電話、傳輸簡訊及寄送存證信函之行為則均承認之，
    但否認其有逼迫自訴人與之結婚故意，辯稱：伊與自訴人間
    之關係，原為醫師與病患，後逐漸演變為朋友、情侶、未婚
    夫妻，且其與自訴人私訂終身，婚約依然存在，情愫依舊，
    傳送、寄送上揭簡訊、存證信函僅係為要求自訴人兌現被告
    離婚後儘快結婚之承諾，係為催促自訴人與其結婚，打電話
    、發簡訊及傳真的內容，只是發洩、抗議，並無惡害之通知
    意思，其既無強制自訴人結婚之意圖，亦無為實現此意而為
    之強暴或脅迫行為，自訴人更非處於被強制之狀態，到現在
    還是不解自訴人的想法，自訴人存心騙伊也無所謂，但要告
    訴人給一個說法，只是這樣而已，不認為自己的行為有犯罪
    云云。
二、經查：
  (一)被告有於上開時間為上開撥打電話、傳輸簡訊及寄送傳證信
    函之行為，已經被告於原審時坦認不諱，並有該等電話對話
    錄音譯文、手機簡訊內容之照片、存證信函在卷可查。被告
    於本院審理時雖否認有發送如附表編號8所示內容之簡訊，
    然被告於原審審理時已承稱確有發送自訴人所指訴內容之簡
    訊無誤（見原審卷第201頁背面94年11月29日審判筆錄），
    復有自訴人所提出翻拍自手機畫面之含有如附表編號8所示
    內容之簡訊照片一張在卷可稽（見原審卷第153頁正面），
    依該簡訊照片所示，被告確實於94年3月19日下午2時9分有
    發送該簡訊無誤，被告於本院審理時猶否認有發送該則簡訊
    云云，顯不足採。
  (二)被告又辯稱：所發簡訊、傳真及打電話的內容只是要和自訴
    人談結婚的事，沒有用到強暴、脅迫的字眼，不構成犯罪云
    云。然觀諸被告所為如附表編號6所示電話對話：「你是準
    備我請個人24小時跟監你，是不是？」、「這樣你要我們兩
    個一同滅亡，是不是？」、「你知道撕破臉之後，我們倆都
    可就準備辦後事」等語內容（見原審勘驗筆錄第14、15 頁
    ），係以加害自由、生命、身體之事通知自訴人。又附表編
    號7存證信函中所載：「曾幾何時作愛變成我們共同的嗜好
    與必作的功課。在旅館在酒店甚至在車上都有我們努力過的
    痕跡！…這種八卦妳們同事一定會很感興趣…雖然我說過會
    等妳二十年但還是以計劃今年為目標」等內容（見原審卷自
    證4之94年3月18日存證信函），顯以加害名譽之事通知告訴
    人。附表編號8簡訊之「已知、熟悉、有限的危險相對於陌
    生、持久的危險妳選哪一種？」等語內容（見原審卷自證18
    第3頁），亦屬以加害身體、自由之事通知自訴人。附表編
    號30之存證信函所載：「衷心盼望這是你最後一次調職，更
    希望你能安心做到退休，但這一切都需要強烈的意願，配合
    校園裡資訊流通地特別快又特別廣，你一定不能讓人覺得這
    個新來的即（應為既）神秘又複雜，信件不斷、電話不斷、
    官司也不斷」等語內容，則以加自訴人名譽之事通知自訴人
    。且自訴人亦陳稱其因被告之前開行為，而感到害怕或心生
    畏懼；且衡情自訴人、被告二人均為知識分子，被告上揭言
    語，已具體提及「跟監」、「作愛八卦同事一定很感興趣」
    、「準備辦後事」、「持久的危險」等內容，自足令身為女
    子之自訴人感到害怕。再被告自承其一切作為係為達與自訴
    人結婚而為，其一再以上開言語對自訴人相逼，自難謂僅止
    於表示抗議、發洩個人情緒而已，被告上開所辯顯係卸責脫
    罪之詞，不足採信。
三、按刑法第305條之恐嚇危害安全罪，係指單純以將來加害生
    命、身體、自由、名譽、財產之事，恐嚇他人致生危害於安
    全者而言，如對於他人之生命、身體等，以現實之強暴、脅
    迫手段加以危害要挾，使人行無義務之事或妨害人行使權利
    ，即應構成刑法第304條之強制罪，縱有恐嚇行為，亦僅屬
    犯強制罪之手段，無更論以恐嚇危害安全罪之餘地（最高法
    院84年度台非字第194號判決意旨參照）。又刑法第304條所
    謂脅迫，係指以言詞或舉動，顯示加害他人之意思，或以加
    害他人之意思通知他人，使其產生畏懼，而得加以威脅或逼
    迫。查，被告為達與自訴人結婚之目的，連續以撥打如附表
    編號6電話、傳輸如附表編號8所示簡訊及寄送如附表編號7
    、30所示存證信函，以加害生命、身體、自由、名譽等惡害
    事實通知自訴人，作為脅迫手段，使自訴人心生畏懼，欲藉
    此影響自訴人之意思決定而與之結婚，行此無義務之事，因
    自訴人拒絕，而未遂其犯行，依上開說明，核其所為，係該
    當刑法第304條第2項、第1項之強制未遂罪。被告所為之恐
    嚇言詞，應屬包含在刑法第304條第2項、第1項強制未遂罪
    之同一意念中，不另論刑法305條之恐嚇罪，自訴意旨認如
    附表編號6、7、8、30所示犯罪事實援引刑法第305條恐嚇罪
    ，容有誤會。被告先後多次犯行，時間緊接，方法相同，觸
    犯構成要件相同之罪，顯係基於概括犯意為之，為連續犯，
    依刑法第56條之規定，以一罪論並加重其刑。又被告已著手
    強制行為之實施，惟其未達與自訴人結婚之目的，行為應屬
    未遂，爰依刑法第26條前段規定減輕其刑，並先加後減之。
四、原審以被告罪證明確，適用刑法第56條、第304條第2項、第
    1項、第26條前段、第41條第1項前段（原審判決漏引第56條
    、第26條前段，應予補正），罰金罰鍰提高標準條例第1條
    前段、第2條，並審酌被告與自訴人曾是男女朋友關係，自
    訴人既堅決分手，本應好聚好散，然卻不思於此，心有不甘
    ，一再逼使自訴人與之結婚，所為對自訴人造成莫大心理壓
    力、所用手段實非足取，及犯後仍否認犯行等一切情狀，量
    處有期徒刑五月，並諭知易科罰金之折算標準，並說明如後
    所述之自訴意旨部分，不另為無罪之諭知，認事用法均無不
    合，量刑亦稱妥適，被告上訴猶執前詞否認犯罪，而指摘原
    判決不當，為無理由，應予駁回。
五、不另為無罪諭知部分
  (一)自訴意旨另以：自訴人認被告為達使其與之結婚目的，基於
    強制、恐嚇、加重誹謗之概括犯意，連續於如附表一編號1
    至5、9至29、31至43所示之時間，分別以電話、簡訊、存證
    信函及傳真等方式，為上開如附表所示各該編號所示之言語
    ，分別以加害生命、身體、自由、名譽之事恫嚇自訴人（詳
    如附表所示），使乙○○心生畏懼，致生危害於安全，並脅
    迫自訴人行無義務之事（與其結婚），復一再傳真捏造自訴
    人與其發生親密關係等涉及私德與公共利益無關非可受公評
    之內容，使自訴人辦公相關機關之其他機關員工經由傳真機
    知悉傳真內容，已毀損自訴人名譽，致自訴人飽受流言蜚語
    ，因認被告亦涉犯刑法第304條之強制罪、第305條之恐嚇罪
    、第310條第2項之加重誹謗罪嫌。
  (二)經查：
    1.被告連續以打電話、發簡訊、存證信函及傳真方式，致自
      訴人不堪其擾，固然屬實，然被告所為如附表編號1簡訊
      之「結婚對你而言是短痛，對我何嘗不是？但不結婚對我
      們彼此都會是一生不可沒（應為抹）滅的痛！請冷靜想想
      」等語，核其內容內尚非屬危及生命、身體、自由、名譽
      、財產之事實，亦與強制罪、恐嚇罪之構成要件不符。而
      附表編號2至5所載被告所為言詞，經查：係自訴人先稱：
      「如果你還是要一直打電話騷擾我的話，那我就只好再請
      我爸媽打給你。」等語，被告始稱：「我跟你講，這件事
      跟你媽媽無關，在你確定我們結婚日期之前，我也不會跟
      你媽媽有任何溝通，我覺得那只有更進一步傷害他，你要
      瞭解，你年輕，你聰明，你可以撐很久，你媽媽撐不了多
      久，你很可惡啊，連你媽媽，你媽媽要把你哥哥拉進來，
      你要我們整個兩個家族一起毀滅是不是？」等語（見原審
      94年10月25日勘驗筆錄第2頁），復於自訴人在電話中請
      被告給其被告前妻之電話，讓其直接與被告前妻溝通等語
      後，被告回答要自訴人不要再牽連，不要再傷害被告家人
      等情，自訴人回稱：「不知道是你傷害她的，還是我害她
      的」等語後，被告稱：「我跟你講，他家人一定會找你，
      以前我只跟你說我背後有壓力，你可能不知道什麼壓力，
      就算我不找你，他們家人會出面解決這件事情，那跟我一
      點關係都沒有，但是我覺得那樣不好，我們還是用結婚正
      當的方法處理，不然他們家人一定會找到你的」等語後，
      自訴人又稱：「好啦！我明確的跟你說我不要跟你結婚」
      ，被告始稱：「那是唯一能夠救你的方法，不然的話，那
      很多事實我根本無法控制，那可能跟我無關的事情你要知
      道」等語（見上開勘驗筆錄第3、4頁）；自訴人於電話中
      問被告：「你講完了嗎？」，並稱要找能受得了被告的人
      很難，其慢慢看清被告的個性，根本沒有辦法接受被告這
      樣的人，被告始稱：「那是你的事」等語，並稱：「常常
      接到我的電話應該很高興，你要是很久沒有接到，那你應
      該擔心才對，你口口聲聲說你要上班、工作，那可能是你
      的藉口，你的幌子」，自訴人回稱：「你是白癡啊！，人
      家講了那麼多次，你是聽不懂」等語，又自訴人於被告稱
      ：「如果說你真的喜歡上班的話，你應該更珍惜，應該把
      其他事先解決，安安心心上班，那你根本都不是這樣，真
      好笑，拿上班當個幌子，事情來了你就推說要上班不能解
      決。你不珍惜自己也應該珍惜你媽媽吧！你怎麼那麼不孝
      順，比我還不孝順」等語，稱：「你沒有資格來教訓我」
      等語，且未掛斷電話，並繼續於電話中爭吵（見上開勘驗
      筆錄第5、6、7頁）；且被告係於陳述：「我是以跟你結
      婚為目的」，自訴人回答：「如果你用這種方式就可以結
      婚，根本是開倒車」後，始稱：「現在是我來講這個事情
      ，到時是別人的話，我就控制不了局面，他不會，我跟你
      有感情的，我是想跟你結婚的，我跟你說其他男人可能不
      是這樣想喔」，並續稱：「他只是把你玩一玩然後把你甩
      走，他覺得他很有男生尊嚴，那你看你的命運」，自訴人
      答稱：「對啊，如果我是我的命運，那我就交給我的命運
      啊」等語（見同上勘驗筆錄第10頁）；被告固稱：「你只
      有兩個選擇，一個就是跟我拖20年、30年，一個就是現在
      結婚」等語，惟自訴人亦回稱：「你有沒有想過別人的想
      法，你多聽別的想法嘛，你為什麼要限制別人？」等語（
      見同上勘驗筆錄第13頁）。是就兩人上開電話對話全部內
      容觀之，尚難認被告係出於強制、恐嚇之犯意而對自訴人
      為惡害之通知，況自訴人尚能反言相諷，自與強制、恐嚇
      罪之構成要件不符。再被告所為如附表編號9、10、12至
      25、27、29、31至35、39至43所示簡訊、傳真內容，就文
      件內容全部綜合判斷，被告係在抒發個人情緒、表達個人
      期盼與自訴人舉行婚禮及其對自訴人拒絕正面回應，可能
      採取委由親朋好友、自訴人長官出面說情等因應方法，手
      段並非不法，自非屬危及生命、身體、自由、名譽、財產
      之惡害通知，與強制罪、恐嚇罪之構成要件不符，尚難認
      定被告有刑法第304條強制罪、第305條恐嚇之犯行，自難
      以該等罪名相繩，此外無查其他積極證據足認被告涉有上
      開犯行，惟此部分若成立犯罪，自訴人認與前開論罪科刑
      部分有連續犯裁判上一罪關係，爰不另為無罪之諭知，附
      此敘明。
    2.又刑法第310條之誹謗罪既以「散布於眾」為其要件，而
      所謂「散布於眾」，係指散播傳布於不特定人或多數人，
      使大眾得以知悉其內容，始足當之。訊據被告堅詞否認有
      何誹謗罪之犯行，辯稱其雖有製作傳真，但並無散布之意
      圖或行為等語。經查：
      (1)本件被告確實有製作如附表編號11簡訊及如編號26、28
        、29、31、35至39所示內容之傳真，有該等簡訊（原審
        卷附自證3號）及傳真附卷可參（原審卷附自證9即94年
        4 月20日傳真、自證11即94年6月6日傳真及自證16之94
        年8月25日傳真、同年9月23日傳真、同年9月24日傳真
        、同年9月28日傳真、同年9月30日傳真、同年10月3日
        傳真），被告對此亦坦認在卷，此情已足認定。
      (2)惟被告所發如附表編號11所示簡訊，依自訴人所提證據
        資料，至多僅能證明被告有傳送該簡訊給自訴人之事實
        ，尚乏證據被告有散布於眾之行為，況該簡訊內容係通
        知：「自訴人快回勞委會收發室領幾封郵件，內有重要
        訊息，不要等別人都知道了，你還迷迷冒冒」等語，並
        未傳述指摘任何足以毀損自訴人名譽之事，自與誹謗罪
        構成要件不合。
      (3)又本件被告所製作傳送之上開傳真，均指定收件者為自
        訴人，且上開傳真第一頁分別載有「機密文件」、「私
        人信函」、「緊急文件」及等文字，足見上開函件內容
        僅係傳真予自訴人，是被告上開傳真所表達之對象確僅
        限於自訴人，而非對不特定之人散布，自難謂被告傳真
        該等函件有何散布於眾之行為及意圖，亦與加重誹謗罪
        之構成要件不相符合。
      (4)綜上所述，本件依卷內資料，尚不足認定被告有散布於
        眾之行為及意圖，復查無其他積極證據足認被告有自訴
        人所指刑法第310條第2項加重誹謗之犯嫌，揆之首開說
        明，此部分即應為被告有利之認定。又因自訴人認此部
        分被告倘成立犯罪，與被告前述成立犯罪之犯行，有方
        法結果之裁判上一罪關係，爰不另為無罪之諭知。
據上論斷，應依刑事訴訟法第368條，判決如主文。
中    華    民    國    95    年    6     月    8     日
                  刑事第十七庭  審判長法  官  陳貽男
                                      法  官  許仕楓
                                      法  官  孫惠琳
以上正本證明與原本無異。
不得上訴。
                                      書記官  魏汝萍
中    華    民    國    95    年    6     月    8     日
附錄：本案論罪科刑法條全文
中華民國刑法第304條
以強暴、脅迫使人行無義務之事或妨害人行使權利者，處3年以
下有期徒刑、拘役或300元以下罰金。
前項之未遂犯罰之。
附表
┌──┬──┬─────────────────┬─────────┐
│編號│日期│    內              容            │備             註 │
├──┼──┼─────────────────┼─────────┤
│1   │3/14│結婚對你而言是短痛，對我何嘗不是？│自證13，94年3月1日│
│    │    │但不結婚對我們彼此都會是一生不可沒│簡訊              │
│    │    │（抹）滅的痛，請冷靜想想          │                  │
├──┼──┼─────────────────┼─────────┤
│2   │3/15│你要我們兩個家族一起滅亡（我明確說│自證2，被告與自訴 │
│    │    │我不會跟你結婚，麻煩你不要在上班時│人對話錄音節譯文  │
│    │    │間打給我）不可能...（我不會跟你結 │                  │
│    │    │婚）那是唯一可以救你的辦法        │                  │
├──┼──┼─────────────────┼─────────┤
│3   │3/15│（你講完沒，我還需要上班，請不要在│自證2，被告與自訴 │
│    │    │上班時間一直打，... 我不可能接受你│人對話錄音節譯文  │
│    │    │這樣的人）那是你的事              │                  │
├──┼──┼─────────────────┼─────────┤
│4   │3/15│你常接到應該要高興，不常接到應該要│自證2，被告與自訴 │
│    │    │擔心（為什麼要逼迫別人跟你結婚）如│人對話錄音節譯文  │
│    │    │果你要上班，應該先解決其他事      │                  │
├──┼──┼─────────────────┼─────────┤
│5   │3/15│我以跟你結婚為目的。現在是我來講這│自證2，被告與自訴 │
│    │    │事，到時是別人來，我控制不了局面，│人對話錄音節譯文  │
│    │    │其他男人可不是這樣想。你只有二個選│                  │
│    │    │擇，一個是跟我拖20年或30年，一個是│                  │
│    │    │跟我結婚                          │                  │
├──┼──┼─────────────────┼─────────┤
│6   │3/17│... 你是否想我請人24小時跟監妳？妳│自證2，被告與自訴 │
│    │    │是否要我們一起滅亡？妳知道撕破臉後│人對話錄音節譯文  │
│    │    │，我倆就準備辦理後事。現在很多人想│                  │
│    │    │修理妳，如果沒有抵擋妳可能很麻煩  │                  │
├──┼──┼─────────────────┼─────────┤
│7   │3/18│... 曾幾何時作愛變成我們共同的嗜好│見自證4，台北北安 │
│    │    │與必作的功課。在旅館在酒店甚至在車│郵局94年3月18日存 │
│    │    │上都有我們努力過的痕跡！這種八卦妳│證信函            │
│    │    │們同事一定會感興趣，雖然我說過會等│                  │
│    │    │妳20年，但還是以原計畫今年為目標  │                  │
├──┼──┼─────────────────┼─────────┤
│8   │3/19│已知、熟悉、有限的危險相對於陌生、│自證13，94年3月19 │
│    │    │持久的危險，妳會選擇哪一種？      │日簡訊            │
├──┼──┼─────────────────┼─────────┤
│9   │3/21│... 這三封存證信函都沒有副本收件人│自證6，台北圓環郵 │
│    │    │。沒錯！那是因為我想要妳親口跟我商│局94年3月21日存證 │
│    │    │議婚期，而不是在行政院主計處等各級│信函              │
│    │    │長官促成下... 不想弄到文武百官出面│                  │
│    │    │協調我們的婚期                    │                  │
├──┼──┼─────────────────┼─────────┤
│10  │3/22│妳難道希望讓所有勞保局勞監會員工相│自證13，94年3月22 │
│    │    │信妳就是強暴案女主角好獲得同情票  │日簡訊            │
├──┼──┼─────────────────┼─────────┤
│11  │3/22│快回勞委會收發信領幾封郵件，內有重│自證13，94年3月22 │
│    │    │要訊息，不要等別人都知道了，妳還迷│日簡訊            │
│    │    │迷冒冒                            │                  │
├──┼──┼─────────────────┼─────────┤
│12  │3/22│不要任意否認我是你的未婚夫，別人不│自證13，94年3月22 │
│    │    │會相信，只會更加猜疑..            │日簡訊            │
├──┼──┼─────────────────┼─────────┤
│13  │3/26│妳媽媽有生之年一定能參加我們婚禮  │自證13，94年3月26 │
│    │    │                                  │日簡訊            │
├──┼──┼─────────────────┼─────────┤
│14  │3/29│問題不解決，即便妳調職，依舊存在！│自證13，94年3月29 │
│    │    │                                  │日簡訊            │
├──┼──┼─────────────────┼─────────┤
│15  │3/29│妳了解我的個性，寧死不停。        │自證13，94年3月29 │
│    │    │                                  │日簡訊            │
├──┼──┼─────────────────┼─────────┤
│16  │4/1 │我們可以平安幸福過一生，驚濤駭浪過│自證13，94年4月1日│
│    │    │一世，而我是被動的，只有懇求妳    │簡訊              │
├──┼──┼─────────────────┼─────────┤
│17  │4/1 │原我寫書只想給妳一人看，為什麼要逼│自證13，94年4月1日│
│    │    │我寫書給大眾，特別是你親朋好友看？│簡訊              │
├──┼──┼─────────────────┼─────────┤
│18  │4/4 │如果我們結不了婚，對彼此而言，都會│自證13，94年4月4日│
│    │    │是悲慘的一生，難道妳寧願如此？    │簡訊              │
├──┼──┼─────────────────┼─────────┤
│19  │4/4 │妳老是麻煩同事接電話，好嗎？      │自證13，94年4月4日│
│    │    │                                  │簡訊              │
├──┼──┼─────────────────┼─────────┤
│20  │4/11│我們終究還是要結婚，因此我也不願太│自證13，94年4月11 │
│    │    │多耳語在妳朋友間流傳              │日簡訊            │
├──┼──┼─────────────────┼─────────┤
│21  │4/11│我還有很多信件不知寄往何處較妥當？│自證13，94年4月11 │
│    │    │                                  │日簡訊            │
├──┼──┼─────────────────┼─────────┤
│22  │4/12│在法院同開大中小學同學會一定很好玩│自證13，94年4月12 │
│    │    │，下次再聚時一定是我們的婚禮      │日簡訊            │
├──┼──┼─────────────────┼─────────┤
│23  │4/16│原則上我應會在晚上傳真，因此妳可能│自證13，94年4月16 │
│    │    │需早點上班，以免被閒雜人等先睹為快│日簡訊            │
├──┼──┼─────────────────┼─────────┤
│24  │4/18│再次感謝，看來我們可如期完婚了    │自證13，94年4月18 │
│    │    │                                  │日簡訊            │
├──┼──┼─────────────────┼─────────┤
│25  │4/20│雖然已經當機密文件傳送，還是小心為│自證13，94年4月20 │
│    │    │宜                                │日簡訊            │
├──┼──┼─────────────────┼─────────┤
│26  │4/20│我們的關係只差沒到戶政事務所辦登記│自證9，94年4月20日│
│    │    │                                  │傳真              │
├──┼──┼─────────────────┼─────────┤
│27  │4/21│會有興趣偷看傳真的大人都會參加我們│自證13，94年4月21 │
│    │    │婚禮，我已優先考量這一點          │日簡訊            │
├──┼──┼─────────────────┼─────────┤
│28  │6/6 │我想還是我出面好了，畢竟妳是女生，│自證11，94年6月6日│
│    │    │有些話可能不好啟齒，為愛情而自願入│傳真              │
│    │    │獄，大概只有我們                  │                  │
├──┼──┼─────────────────┼─────────┤
│29  │6/6 │刑法239條的問題，我想還是由我出面 │自證11，94年6月6日│
│    │    │，擔心此事曝光後媒體大作文章，大肆│傳真              │
│    │    │報導，到時我準備休假2至3週躲記者，│                  │
│    │    │可能只接受獨家專訪                │                  │
├──┼──┼─────────────────┼─────────┤
│30  │6/18│衷心期盼這是妳最後一次調職，更希望│自證8，台北民生郵 │
│    │    │你能安心做到退休，但這一切都需要你│局94年6月18日存證 │
│    │    │強烈的意願，配合校園資訊流通特別快│信函              │
│    │    │有特別廣，妳一定不能讓人覺得這個新│                  │
│    │    │來的既神秘又複雜，信件、電話、官司│                  │
│    │    │都不斷                            │                  │
├──┼──┼─────────────────┼─────────┤
│31  │8/25│我們情況應屬於民法第四編第二章第一│自證16之1，94年8月│
│    │    │節之範疇，如果硬要扯上刑法，也僅觸│25 日傳真         │
│    │    │及第二編第十七章下諸條，妳提出的那│                  │
│    │    │幾條如果有成立，大直派出所早就受理│                  │
│    │    │移送地檢署，二位校警也不會愛莫能  │                  │
│    │    │助只能聊聊天                      │                  │
├──┼──┼─────────────────┼─────────┤
│32  │8/26│以你的思維，我又再強制你履約，果真│自證16之2，94年8月│
│    │    │如此，剛好我這封傳真又可當成呈庭證│26日傳真          │
│    │    │物，妳自己的感情問題，不嘗試自己解│                  │
│    │    │決，先是找妳媽、後來找警察校警、現│                  │
│    │    │在又來麻煩律師法官、院長校長都可  │                  │
│    │    │能被妳驚動！事情演變至今，旁人似乎│                  │
│    │    │連好奇心都沒了，不知是喜是悲？    │                  │
├──┼──┼─────────────────┼─────────┤
│33  │9/16│都快下班了，都還未敲定中秋節的行程│自證16之5，94年9月│
│    │    │，我看還是老方法好了，我在8點鐘在 │16日傳真          │
│    │    │樓下等妳                          │                  │
├──┼──┼─────────────────┼─────────┤
│34  │9/21│時限已不到24小時了，妳依舊我行我素│自證16之8，94年9月│
│    │    │，對於妳進行中之官司，會有非常不利│21日傳真          │
│    │    │之影響，請三思、切勿意氣用事...   │                  │
├──┼──┼─────────────────┼─────────┤
│35  │9/23│很遺憾告訴你，我們約定的時限已過，│自證16之9，94年9月│
│    │    │如果我是你，必定避居於山林、隱匿於│23日傳真          │
│    │    │草莽，相約晨跑台大校園一事，因雨順│                  │
│    │    │延，請靜候通知，我們還算是幸福且幸│                  │
│    │    │運的一對（至少還沒被記者發現）    │                  │
├──┼──┼─────────────────┼─────────┤
│36  │9/24│所謂一夜夫妻百世恩，雖然我們目前正│自證16之10，94年9 │
│    │    │吵得火熱（不過比起王靜瑩和陳威陶，│月24日傳真        │
│    │    │我們顯得文明多了），妳畢竟是我未婚│                  │
│    │    │妻啊                              │                  │
├──┼──┼─────────────────┼─────────┤
│37  │9/28│妳問他（指被告的孩子）：我當妳的新│自證16之11，94年9 │
│    │    │媽媽，好不好？妳應該感到很安慰吧！│月28日傳真        │
├──┼──┼─────────────────┼─────────┤
│38  │9/30│妳的觀念中，口頭婚約並不算數，要賴│自證16之12，94年9 │
│    │    │就賴                              │月30日傳真        │
├──┼──┼─────────────────┼─────────┤
│39  │10/3│我在報上看到有個台北縣辦審計的女公│自證16之13，94年10│
│    │    │務員很愛告人，常請公假上法院，屢遭│月3日傳真         │
│    │    │同事非議。給妳參考...             │                  │
├──┼──┼─────────────────┼─────────┤
│40  │10/5│由於案情複雜，法院勢必傳喚很多證人│自證16之15，94年10│
│    │    │出庭作證，張瑋、臧豔華應免不了，陳│月5日傳真         │
│    │    │玉馨、林啟坤則視案情需要，由法官自│                  │
│    │    │行定奪                            │                  │
├──┼──┼─────────────────┼─────────┤
│41  │10/7│稍早發了一封存證信函，內容與下次開│自證17之1，94年10 │
│    │    │庭有關，共三頁。攸關重大權益，請詳│月7日傳真         │
│    │    │細研讀，儘速回覆                  │                  │
├──┼──┼─────────────────┼─────────┤
│42  │10/7│厚厚一本答辯書（會在台大某單位裝訂│自證17之2，94年10 │
│    │    │）...這段戀愛史是準備要接受法院之 │月7日存證信函     │
│    │    │反覆驗證、詳實查證的，...因此我希 │                  │
│    │    │望出版的第一本就能親自送給妳      │                  │
└──┴──┴─────────────────┴─────────┘


司法院資訊處製作；財團法人民間司法改革基金會備份。
